# 无形资产减资问题

提问人：Andrea241 时间：2011-06-10 21:56:26
2008 年 12 月份，A公司以账面值 0 ，评估值 3000 万元的无形资产（软件著作权）投资给B公司，截至2011-5-30已经摊销了 1300 万元，现在B公司要以2011-5-30 的报表做无形资产减值，将 3000 万元全部减掉，请问会计怎么处理？

回答人：chenyiwei
先假设几个前提：（ 1 ）当初的评估值 3000 万元是公允的（当然实务中遇到这种减资情况，多数是当时评估有问题，这里暂且假设当初的评估值是合理的，即当初接受投资的会计处理不存在差错）；（ 2 ）摊销年限确定恰当，累计摊销额计算正确；（ 3 ）当初增加3000 万元实收资本，现在将该部分出资全部减资；（ 4 ）不考虑营业税、企业所得税等转让环节视同销售的相关税费。
会计处理：借：实收资本 3000 万，借：累计摊销 1300 万，贷：无形资产 3000 万，贷：资本公积——资本溢价 1300 万。